【裁判字號】    90,訴,714
【裁判日期】    900604
【裁判案由】    毒品危害防制條例
【裁判全文】
臺灣板橋地方法院刑事判決                        九十年度訴字第七一四號
    公  訴  人  臺灣板橋地方法院檢察署檢察官
    被      告  甲○○
右列被告因違反毒品危害防制條例案件，經檢察官提起公訴（九十年度毒偵字一一六
號），本院判決如左：
    主    文
甲○○施用第一級毒品，處有期徒刑陸月，如易科罰金以參佰元折算壹日。扣案之海
洛因壹包（淨重零點貳壹公克、包裝重零點貳壹公克），沒收銷燬之。
    事    實
一、甲○○曾有多次違反麻醉藥品管理條例案件之前科，其所犯最近一次違反該條例
    案件，於民國（下同）八十三年五月十九日經臺灣高等法院撤銷原判決改判處有
    期徒刑七月確定，於八十三年十一月十七日在監執行完畢（未構成累犯），其另
    於八十七年間因違反毒品危害防制條例施用第二級毒品安非他命案件，經臺灣板
    橋地方法院檢察署檢察官聲請本院裁定送觀察勒戒後，認有繼續施用毒品傾向，
    嗣經該署向本院聲請送強制戒治，而於八十九年一月二十五日經臺灣板橋地方法
    院檢察署檢察官以八十九年度戒毒偵字第八七號處分不起訴在案。竟仍不知警惕
    ，明知海洛因業經毒品危害防制條例列為第一級毒品，不得施用或持有，仍基於
    施用第一級毒品海洛因之犯意，於八十九年五月二十五日上午十二時許，在其位
    於臺北縣鶯歌鎮○○街四五巷二一號之住處，以將海洛因摻入香煙內，再以火點
    燃香煙加以吸用之方式，施用海洛因一次。嗣因其於同時另施用第二級毒品安非
    他命（業經本院於八十九年十一月三日以八十九年度易字第三五七二號刑事判決
    判處有期徒刑三月確定），經警於八十九年五月二十五日下午六時五十分許，在
    其上址住處查獲，並扣得其所有之海洛因毒品一包（淨重零點二一公克、包裝重
    零點二一公克）及安非他命一大包（毛重十七點二八公克、驗後餘重十六點四六
    二九公克），於本院審理其前開施用安非他命案件時，發現其施用海洛因部分未
    據起訴，始知悉其施用海洛因之情，甲○○且已經臺灣板橋地方法院檢察署檢察
    官聲請本院於八十九年八月二十一日，以八十九年度毒聲字第四九八六號裁定令
    入戒治處所施以強制戒治一年，現在臺灣嘉義監獄附設戒治所強制戒治中。
二、案經本院告發暨臺灣板橋地方法院檢察署檢察官簽分偵查起訴。
    理    由
一、右揭事實，業據被告甲○○於偵查及本院審理時均坦承不諱，而其於前開時地經
    警查獲時所採集之尿液，經送請檢驗之結果，確呈嗎啡之陽性反應乙節，有憲兵
    司令部刑事鑑識中心八十九年十月九日（八九）綱得字第一三四八三號鑑驗通知
    書一件在卷可稽，復有被告所有白色粉末一包扣案可證，且該扣案之白色粉末一
    包，經法務部調查局以化學呈色法及氣相層析質譜儀分析法檢驗結果，確含有第
    一級第六項毒品海洛因成分，淨重為零點二一公克（包裝重零點二一公克），此
    有法務部調查局八十九年六月十三日（八九）陸（一）00000000號鑑定
    通知書一件在偵查卷可稽。從而本件事證明確，被告犯行洵堪認定。
二、查被告於八十七年間因違反毒品危害防制條例施用第二級毒品安非他命案件，經
    臺灣板橋地方法院檢察署檢察官聲請本院裁定送觀察勒戒後，認有繼續施用毒品
    傾向，嗣經該署向本院聲請送強制戒治，而於八十九年一月二十五日經臺灣板橋
    地方法院檢察署檢察官以八十九年度戒毒偵字第八七號處分不起訴在案，有上開
    裁定、處分書等件附於偵查卷可稽，其因本案再施用第一級毒品海洛因及第二級
    毒品安非他命（施用安非他命部分已另經本院以八十九年度易字第三五七二號刑
    事判決判處有期徒刑三月確定），經臺灣板橋地方法院檢察署檢察官聲請本院於
    八十九年八月二十一日，以八十九年度毒聲字第四九八六號裁定令入戒治處所施
    以強制戒治一年，現在臺灣嘉義監獄附設戒治所強制戒治中，有上開裁定書及本
    院八十九年度易字第三五七二號刑事判決書各一份在卷可參，是核被告所為，係
    犯毒品危害防制條例第十條第一項之施用第一級毒品罪。被告施用前後持有海洛
    因之低度行為，均應為施用之高度行為所吸收，不另論罪。爰審酌被告違反禁令
    ，非法施用足以導致精神障礙及生命危險之毒品，與其犯罪之動機、目的、施用
    次數係一次及犯罪後態度尚佳坦承犯行等一切情狀，量處如主文所示之刑，而被
    告犯罪後刑法第四十一條，已於九十年一月十日公布修正，並於同年月十二日實
    施，比較新舊法之規定，以裁判時之新法較有利於被告，依刑法第二條第一項前
    段規定，應適用裁判時修正後之刑法第四十一條第一項規定，並諭知易科罰金之
    折算標準，以示懲儆。
三、扣案之被告所有之海洛因一包（淨重零點二一公克、包裝重零點二一公克），屬
    第一級毒品，依毒品危害防制條例第十八條第一項前段規定，應宣告沒收銷燬。
據上論斷，應依刑事訴訟法第二百九十九條第一項前段，毒品危害防制條例第十條第
一項、第十八條第一項前段，刑法第二條第一項前段、第四十一條第一項，罰金罰鍰
提高標準條例第二條，判決如主文。
本案經檢察官徐名駒到庭執行職務。
中        華        民        國    九十    年      六      月    四    日
                                    臺灣板橋地方法院刑事第一庭
            法  官  邱 靜 琪
右正本證明與原本無異。
如不服本判決，應於判決送達後十日內向本院提出上訴狀 (應附繕本) ，上訴於臺灣
高等法院。
                                          書記官    劉日賓
中        華        民        國    九十    年      六      月    五    日
附錄本案論罪科刑法條全文：
毒品危害防制條例第十條
施用第一級毒品者，處六月以上五年以下有期徒刑。
施用第二級毒品者，處三年以下有期徒刑。


司法院資訊處製作；財團法人民間司法改革基金會備份。
